---
title: "Laboratorio4"
author: "Nelson Sanabio Maldonado"
date: "24 de setiembre de 2017"
output:
  html_document: default
  pdf_document: default
---


## Ejercicios
1- Usa R, para calcular las respuesta numéricas de lo siguiente:
```{r}
1+2*(3+4)
4^3+3^(2+1)
sqrt((4+3)*(2+1))
((1+2)/(3+4))^2

```
2- La función **sd** calcula la desviación estándar. Calcular la desviación estándar desde el 0 al 100
```{r}
sd(c(0:100))

```
3- Vea la demostración de símbolos matemáticos, usando **demo(plotmath)**

4- Genera aleatoriamente 1000 mascotas, de las opciones perro, gato, pollo y pez dorado, con la misma probabilidad de que cada uno sea elegido. Muestra los primeros valores de la variable resultante y cuente el número de cada tipo de mascota.
```{r}
count <- 0
contador<-c(0,0,0,0)
animales <- c("perro","gato","pollo","pez dorado")
Muestreo <- sample(animales,1000,TRUE)
while(count!=4){
        count=count+1
        contador[count]<-length(Muestreo[Muestreo==animales[count]])
}
contador
```
5- La *Conjetura de Collatz* señala que para todo número natural *n*, si se realiza la siguiente recursión:

\begin{equation}
f(x) = \left\lbrace
\begin{array}{ll}
        3n+1&  n=2k+1\\
        n/2 &  n=2k
\end{array}
\right.
\end{equation}
```{r}
n <- 100
pasos <- 1
while(n!=1){
if(n %% 2 == 0){
        n <- n/2
} else {
n <- 3*n + 1
}
pasos <- pasos + 1
}
print(pasos)
```
6- Jessica estaba estudiando teoría de números y aprendió el algoritmo de Euclides, pero en la clase estaba
tan concentrada que no llegó a apuntar correctamente el algoritmo dado por su profesor. A pesar de todo,
ella recuerda exactamente todas las líneas, pero no el orden correcto. Dadas las siguientes líneas de código,
reconstruya el algoritmo de Euclides iterativo y use a = 105 + 3 y b = 108 + 9:
```{r}
a <- 105+3
b <- 108+9
while(b!=0){
        carry <- a %% b
        a <- b
        b <- carry

}
print(a)

```
7- Usando la función sample obtenga un muestreo de 10 números en el rango [1, 1000] (con reemplazo) y
determine la relación entre la cantidad de primos encontrados y el tamaño de la muestra. Según la teoría de
primos, una cota superior para la cantidad de primos menores o iguales a n es n
ln(n) , analice cuán preciso es
esto con este caso y un muestreo de 20 números en el rango de [1, 2000]    
```{r}
Muestreo<-sample(1:1000,10,TRUE)
cont<-0
numeros<-0
i<-1
while(i <= length(Muestreo)){
        j<-2
        while(j<=sqrt(Muestreo[i])){
                if(Muestreo[i]%%2==0){
                        cont<-cont+1
                }
                j<-j+1
        }
        if(cont==0){
                numero <- numero+1;
                print(numero)
        }
i<-i+1
}
```
8 . Supongamos que x es un vector numérico. Explica en detalle, como las siguientes expresiones son evaluadas
y que valores toman
```{r}
x <- c(1:100)
sum(!is.na(x))
c(x,x[-(1:length(x))])
x[length(x) + 1]/length(x)
sum(x > mean(x))
```

