---
title: "Tarea4"
author: "Nelson Sanabio Maldonado"
date: "1 de noviembre de 2017"
output: html_document
---

1. Supongamos que x es un vector numérico. Explica en detalle, como las siguientes expresiones son evaluadas y que valores toman.

```{r}

# Saber que is.na evalua "numeric" además es verdadero si encuentra NA de lo contrario
# falso, en el caso de abajo esta usando el negativo(!), entonces como son numeros
# acontinuación sera 1 pero el arreglo es de 10 numeros y calcula la suma y pues
# la respuesta es 10, pueda ver el caso de que dentro del arreglo halla algunos NA, en
# este caso no lo cuenta porque es falso.
x <- c(1:10,NA)
x
sum(!is.na(x))

# El array x[-(1:length(x))] pues en verdad no toma ningun valor del vector x ya que esta siendo multiplicada por un -1 y sabemos que un vector inicia con un indice 1, 
# es por eso que no imprime el mismo vector
c(x,x[-(1:length(x))])

#Vemos de que el tamaño del vector x es 10, en este comando sobrepasamos el tamaño,
#por eso nos ejecuta un NA
x[length(x) + 1]/length(x)

#La función mean calcula la media del vector x, en la función sum, dentro hay una
#una condicional que es evaluado a cada numero del arreglo, si cumple entonces va 
#aumentando en 1. Si el vector contiene un NA entonces el resultado sera NA ya que 
#NA no es un número
x <- c(1:10)
sum(x > mean(x))
```


2. La función seno hiperbólico. Usando sólo operaciones aritméticas y la función exp, escribe una función vectorizada en R, que calcule el sinh.
```{r}
sinx <- c()
vectorizada <- function(x){
        sinx=(exp(x)-1/exp(x))/2
        
        sinx
}
vectorizada(x)
```
3. Crea un vector de los valores de e^xcos(x) en x = 3, 3.1, 3.2, . . . , 6.
```{r}
num <- seq(3,6,0.1)
vectNum <- exp(num)*cos(num)
vectNum
```

4. Usa la función paste para crear el siguiente vector de caracteres de longitud 30
```{r}
num<-c(1:30)
paste("valor",num)
paste("fn",num,sep = "")
```

5. ¿Qué retorna DF <- D(expression(cos(x)/sin(x)), "x"). Si ejecutamos el comando x <- pi/4, que retorna eval(DF)?.
```{r}
DF <- D(expression(cos(x)/sin(x)),"x") #derivada
DF
x<-pi/4
eval(DF)
```

6. ¿Puedes explicar los dos siguientes resultados?
```{r}
x <- c(0,7,8)
x[0.9999999999999999]
numeric(0)
x[0.99999999999999999]
0


```

7. Usando rep() y seq(), crea los siguientes vectores
```{r}
rep(1:4,each=5)
rep(1:4,5)

```
8. Usando la función cumprod o otra relacionada, calcula
```{r}
A <- seq(3,39,2)
B <- seq(2,39,2)
sum(1+cumprod(A)/cumprod(B))
```
9. En primer lugar, lanzamos una moneda con dos posibles resultados: o bien cae cara o sello. A continuación, tiramos un dado con 6 posibles resultados: 1, 2, 3, 4, 5 y 6. Genera todos los resultados posibles de esas acciones.
```{r}
moneda <- c("C","S")
dado <- c(1:6)
expand.grid(X = moneda, Y = dado)
```


