---
title: "Tarea3"
author: "Nelson Sanabio Maldonado"
date: "1 de noviembre de 2017"
output: html_document
---

1. Usa R, para calcular las respuesta numéricas de lo siguiente:
```{r}
1+2*(3+4)
4^3+3^(2+1)
sqrt((4+3)*(2+1))
((1+2)/(3+4))^2
```

2. La función sd calcula la desviación estándar. Calcula la desviación estándar desde el 0 al 100.

```{r cars}
v <- c(1:100)
sd(v)
```

3. Ver la demostración de símbolos matemáticos, usando demo(plotmath).

```{r eval=FALSE}
demo(plotmath)
```

4. Sea el conjunto de datos
```{r}
v <- c(1, 8, 2, 6, 3, 8, 5, 5, 5, 5)
#"Resolviendo los items"
sum(v)/10
log10(v)
(v-4.4)/2.875
max(v)-min(v)
```

5. Escribe expresiones en R que generen vectores conteniendo las siguientes secuencias de vectores.
```{r}
3^c(1:50)
A<-c(1:100)*rep(FALSE:TRUE,2)
B<-c(1:100)*rep(TRUE:FALSE,2)
A*A+B
```

6. Los siguientes son una muestra de observaciones sobre la radiación solar entrante en un invernadero:
11.1 10.6 6.3 8.8 10.7 11.2 8.9 12.2

```{r}
solar.radiacion <- c(11.1, 10.6, 6.3, 8.8, 10.7, 11.2, 8.9, 12.2)
mean(solar.radiacion)
median(solar.radiacion)
var(solar.radiacion)
sr10 <- solar.radiacion+10
mean(sr10)
median(sr10)
var(sr10)
srm2 <- solar.radiacion-2
mean(srm2)
median(srm2)
var(srm2)
#Vemos de que la varianza no cambia es decir se mantiene constante, en cambio
#la media y mediana disminuye y aumenta de acuerdo a la adición en cada observación

```

7. El conjunto de datos rivers se carga cuando R empieza. Mira los datos escribiendo su nombre y luego la tecla de retorno. ¿Cuál es el último valor listado?.
```{r}
rivers
#La longitud del ultimo rio es el valor : 1770
```

8. El conjunto de datos Orange se almacena como un data frame con tres variables. ¿Cuáles son esas tres variables?.

```{r}
#Las tres variables son : Tree, age, circumference
```
9. Calcula la edad media de los árboles en el conjunto de datosOrange usando mean.
```{r}
matriz <- data.matrix(Orange)
mean(matriz[1:35])

```

10. Calcula la circunferencia más grande de los árboles en el conjunto de datos Orange.

```{r}
max(matriz[71:105])
```

13. Genera aleatoriamente 1.000 mascotas , de las opciones perro, gato, pollo y pez dorado, con la misma probabilidad de que cada uno sea elegido. Muestra los primeros valores de la variable resultante y cuente el número de cada tipo de mascota.

```{r}
count <- 0
contador<-c(0,0,0,0)
animales <- c("perro","gato","pollo","pez dorado")
Muestreo <- sample(animales,1000,TRUE)
while(count!=4){
        count=count+1
        contador[count]<-length(Muestreo[Muestreo==animales[count]])
}
contador
```
