---
title: "Tarea5"
author: "Nelson Sanabio Maldonado"

---
# 1)
```{r}
x <- c(5,2,1,4)
y <- rep(1,5)
```

##Predice las soluciones antes de escribir los comandos
### (a) 
> sum(x) = 12  
  range(x) = 1 5   
  sum(y) = 5  
  length(y) = 5

### (b) 
####Concatena
> c(x,y,13) = 5 2 1 4 1 1 1 1 1 13

### (c)
####Usando la definición
> x[4] * y[2] = 4 
  x[2:4] + x[1:3] = 7 3 5

### (d)

> x <= 2 = F T T F # Retorna T o F si cumplen con la condición  
  x[x<=2] = 2 1 #Utiliza el valor logico y retorna los valores   
  x[(x != 5) & (x>3)]  = 4 #Utilizando lo dicho anteriormente  

### (e)
> rep(1:4,2) = 1 2 3 4 1 2 3 4   
  rep(1:4, each = 2) = 1 1 2 2 3 3 4 4  
  rep(1:4,c(2,1,2,1)) = 1 1 2 3 3 4  
  rep(1:4, each = 2, len = 10) = 1 1 2 2 3 3 4 4 1 1
  
### (f)
> 2:3^2 = 2 3 4 5 6 7 8 9 #se expresa 2:9 
  seq(from = 2, to = -3) * c(-1,1) = 2 1 0 -1 -2 -3

# 2)

> Sabemos que los vectores son de una dimensión ademas puede ser solamente de un tipo de variable
```{r}
x <- c(5,3,6)
y <- c("H","O","L","A")
x
y
```

> La matrices son como si estuvieran dos vectores (bidimensional), pueden ser cuadraticas como no también
```{r}
x <- matrix(c(3,4,3,4,5), nrow = 2, ncol = 3)
x
```

> Uno podrian confundir con las matrices pero no son iguales , porque los arrays son de varias dimensiones

```{r}
x <- array(c(5,6,2),c(4,4,1))
x
```

> Listas como ya sabemos en C es una estructura donde unimos tipos de estructuras y tienen difetentes tipos de variable

```{r}
Yo <- list(Nombre = "Nelson", Apellido = "Sanabio", DNI = "73077036", Edad =21 ,Amigos = c("Angela","Gerson","Italo","Manuel"),Pais = "Perú")
Yo
```


> cbind() sirve para combinar por columnas y es lo mismo para rbind() pero para filas y el merge() como su nombre dice combinar, hace combinar con cada uno de segunda fila osea todos los casos posibles

```{r}
x <- c(1:5)
y <- c(10:15)
cbind(x,y)
rbind(x,y)
merge(x,y)
```

# 3)
### a)
```{r}
x<- c(4.3,3.1,8.2,8.2,3.2,0.9,1.6,6.5)
y <- matrix(x, nrow= 4, ncol= 2, byrow = T)
y
```

### b)

```{r}
y <- y[-1,]
y
dim(y)

```

### C)
```{r}
#La función sort sirve para ordenar de menor a mayor
y[,2] <- sort(y[,2]) 
y
ye <- y #copiando para usar en la alternatica e

```
### d)
```{r}
y <- matrix(y[-4,-1])
y
is.matrix(y)

```
### e)
```{r}
x <-matrix(c(ye[3,],ye[1,]),nrow = 2, byrow = T)
x
dim(x)
```

# 4)

```{r}
A<- matrix(c(1,2,2,4,7,6), nrow = 3, byrow = T)
B<- matrix(seq(10,60,by=10),nrow=3,byrow = T)
A     
B
produc <- ((2/7) * A) - B
produc
     
```
# 5)
```{r}
A <- matrix( c(1,2,7), nrow = 3)
B <- matrix(c(3,4,8), nrow = 3)
A
B
# A%*%B No es posible
t(A) %*% B
t(B) %*% (A%*%t(A))
I <- diag(3)
M <- ((B %*% t(B)) + (A %*% t(A)) - 100*I)
solve(M) #Halla la inversa

```
# 6)
```{r}
x <- diag( c(seq(10,0), seq(1,11)), nrow= 21)
x

```
# 7)
```{r}
A <- diag( c(2,3,5,-1), nrow = 4)
A
I <- diag(4) 
I
 solve(A) %*% A - I
```

# 8)
```{r}
p<- seq(from = 1, to=5)+rep(0:4,each = 5)
hankel <- matrix(p, nrow = 5)
hankel

#Funcion Hankel
fhankel <- function(A){
        cat(length(A))
        orden <- (length(A)+1)/2
        p<- rep(seq(1:orden),orden) + rep(seq(0,orden-1))
        hankel<-matrix(A[p],nrow =orden,byrow = F)
        hankel
        
}
fhankel(10:29)
fhankel(1:24)
```
# 9)
```{r}
hilbert <- function(orden){ 
        x<- 1:orden ; 
        1/ outer(x-1,x,"+") #c(dim(i-1),dim(i)) con un operador 
}
hilbert(4)
solve(hilbert(10))
#El QR es el como el producto de una matriz ortogonal por un triangular superior
qr.solve(hilbert(10),tol = 0)

```
# 10)
```{r}
A <- array(1:24, dim=c(4,3,2))
cat("Matriz generada")
A
#Extrayendo de la matriz A
B <- A[,,2]
cat("Matriz M ")
B
cat("¿Será una matriz?")
is.matrix(B) 

C <- array(c(A,B), dim=c(4,3,3))
cat("Nueva Matriz de A y B")
C
```


